【裁判字號】    99,抗,726
【裁判日期】    990628
【裁判案由】    聲請定其應執行刑
【裁判全文】
臺灣高等法院刑事裁定                   99年度抗字第726號
抗  告  人
即  受刑人  甲○○
上列抗告人即受刑人因聲請定其應執行刑案件，不服臺灣臺北地
方法院中華民國99年5月21日裁定（99年度聲字第1131號），提
起抗告，本院裁定如下：
    主  文
抗告駁回。
    理  由
一、抗告意旨略以：刑法第56條連續犯經刪除後，採一罪一罰，
    獨對犯毒品危害防制條例吸食毒品部分有欠公允，例如竊盜
    等案件，其判決前分別只差在為同一審法官審理判決，而吸
    食毒品則無此行為，適用同一刑法何以落差如此巨大，而販
    賣毒品罪與吸食毒品罪，在現況中亦不符比例原則，請給予
    受刑人從輕有利、合理公平之裁判云云。
二、按裁判確定前犯數罪者，併合處罰之，有二裁判以上者，依
    刑法第51條之規定，定其應執行之刑，同法第50條、第53條
    分別定有明文。次按法院就自由裁量權之行使，除不得逾越
    法律所規定範圍之外部性界限外，另應受比例原則、公平正
    義原則之規範，謹守法律秩序之理念，體察法律之規範目的
    ，使其結果實質正當，合於裁量之內部性界限，俾與立法本
    旨相契合。刑法第51條第5款規定數罪併罰，宣告多數有期
    徒刑者，應於各刑中之最長期以上，各刑合併之刑期以下，
    定其應執行之刑期，但不得逾30年，其就數罪併罰，固非採
    併科主義，而係採限制加重主義，就俱發各罪中，以最重之
    宣告刑為基礎，由法院參酌他罪之宣告刑，裁量加重定之，
    且不得逾法定之30年最高限制，此即外部性界限。法院為裁
    判時，二者均不得有所踰越。在數罪併罰，有二裁判以上，
    定其應執行之刑時，固屬於法院自由裁量之事項，然仍應受
    前揭外部性界限及內部性界限之拘束。
三、經查：本件抗告人即受刑人甲○○先後犯有如附表所示之施
    用第一級毒品罪、恐嚇罪等共5罪，分別經臺灣台北地方法
    院、臺灣花蓮地方法院判處徒刑確定在案，臺灣台北地方法
    院檢察署檢察官因而聲請原審法院定其應執行之刑，經原審
    法院審核認聲請為正當，並衡酌抗告人所犯各罪性質，依上
    揭法條規定，就受刑人甲○○所犯附表所列之罪所處之刑，
    定其應執行有期徒刑2年10月，係在各刑中之最長期以上，
    各刑合併之刑期以下，即合於法律一定之外部性界限，復未
    逾自由裁量之內部性界，於法並無不合。至於抗告人所陳其
    一罪一罰，是否有欠公允，有無違反比例原則等情，乃屬事
    實審法院量刑審酌之事項，尚非判決確定後定應執行刑法院
    所得調查審酌之事項，受刑人執此作為請求從輕之理由，容
    有誤會。是受刑人之抗告意旨指摘原裁定不當云云，並無理
    由，應予駁回。
據上論斷，應依刑事訴訟法第412條，裁定如主文。
中    華    民    國    99    年    6     月    28    日
                  刑事第十七庭  審判長法  官  王聰明
                                      法  官  陳憲裕
                                      法  官  黃雅芬
以上正本證明與原本無異。
不得再抗告。
                                      書記官  鄭雅云
中    華    民    國    99    年    6     月    28    日

司法院資訊處製作；財團法人民間司法改革基金會備份。
